【裁判字號】    92,簡上,52
【裁判日期】    920805
【裁判案由】    竊盜
【裁判全文】
臺灣彰化地方法院刑事判決              九十二年度簡上字第五二號
    上  訴  人  臺灣彰化地方法院檢察署檢察官
    被      告  癸○○
右列上訴人因被告竊盜案件，不服本院九十二年度簡字第五八號，中華民國九十二年
六月二十三日第一審簡易判決（九十二年度偵字第三六０八號），提起上訴及移
案審理（九十二年度偵字第五一０四號、第五四七三號、第五八二五號），本院管轄
之第二審合議庭判決如左：
    主      文
原判決撤銷。
癸○○連續竊盜，處有期徒刑壹年。
    事      實
一、癸○○曾因竊盜案件，經本院於民國（下同）九十一年十二月五日以九十一年度
    易字第一０二六號判決有期徒刑一年八月，緩刑四年，現仍於緩刑期間。詎猶不
    知悔改，復基於意圖為自己不法所有之概括犯意，連續於附表所示之時間、地點
    ，以附表所示之方式，竊取附表所示之被害人財物，分別於附表所示之時、地為
    警查獲並扣得附表所示之財物。
二、案經彰化縣警察局彰化分局報請臺灣彰化地方法院檢察署檢察官偵查起訴及移送
    併案審理。
    理      由
一、迅據被告癸○○對於右揭事實，坦承不諱，核與被害人己○○○、庚○○、丙○
    ○、辛○○、乙○○、丁○○、毛淑真、甲○○、張文獻、壬○○、戊○○，於
    警訊中供述情節相符，並贓物認領保管單十一張附卷可稽，事證明確，被告竊
    堪以認定，自應依法論科。
二、核被告所為，係犯刑法第三百二十條第一項之竊盜罪，其先後多次之竊盜犯行，
    時間緊接，犯罪構成要件相同，顯係基於概括犯意反覆為之，為連續犯應論以一
    罪並加重其刑。原審就附表編號三查獲犯行，論罪科刑，固非無見，惟附表編號
    一、二、四至十一號查獲部分，既與起訴部分有連續犯之關係，屬裁判上之一罪
    為起訴效力所及，經移送併辦，本院自得併予審究，原審對此部分未及審酌，則
    認定事實當屬有誤，上訴意旨指摘原判決不當，為有理由，應由本院撤銷予以改
    判。爰審酌被前曾因竊罪經本院判處罪刑尚在緩刑期間，仍不知悔改，再犯本
    件之罪及其犯後坦承犯行態度良好等一切情狀，量處如主文之刑，以示懲儆。
三、移送併辦如附表編號四部分認被告尚有竊取身分證、信用卡、現金約新台幣一千
    元等物。然認被告竊取此部分之物無非以被害人辛○○在警訊時之供述及被告曾
    對此部分亦有供認為依據，經查：訊之被告矢口否認有此部分之竊盜犯行，其在
    警訊時是依警方之提示而供述等語，被告對於本件之竊盜之犯行均坦承不諱，且
    有部分亦經被告自行供述而查獲，則被告若有此部分之竊盜犯行自當承認，而不
    會推諉，是此部分之竊盜犯行，既無法證明為被告所竊取，則不能就此部分予以
    論罪，附此明。
四、據上論斷，應依刑事訴訟法第四百五十五條之一第一項、第三項、第三百六十九
    條第一項前段、第三百六十四條、第二百九十九條第一項前段，刑法第五十六條
    、第三百二十條第一項，罰金罰鍰提高標準條例第一條前段，判決如主文。
中      華      民      國      九十二      年     八     月     五     日
                                臺灣彰化地方法院刑事第一庭
                                      審判長法官  葉  榮  郎
                                      法      官  洪  志  賢
                                      法      官  簡  璽  容
右正本證明與原本無異。
如不服本判決，應於判決送達後十日內，向本院提出上訴狀( 須附繕本 )。
告訴人或被害人對於判決如有不服具備理由請求檢察官上訴者，其上訴期間之計算係
以檢察官收受判決正本之日期為準。
                                      法院書記官  吳  金  良
中      華      民      國      九十二      年     八     月     六     日


司法院資訊處製作；財團法人民間司法改革基金會備份。
